【裁判字號】    88,重上更(三),236
【裁判日期】    890314
【裁判案由】    懲治走私條例等
【裁判全文】
臺灣高等法院刑事判決                  八十八年度重上更(三)字第二三六號
    被      告  甲○○
右上訴人因懲治走私條例等案件，不服臺灣板橋地方法院八十六年度訴字第八一四號
，中華民國八十七年六月十六日第一審判決（起訴案號：臺灣板橋地方法院檢察署八
十七年度偵字第三一一八、三六九三號）提起上訴，經判決後，由最高法院第三次發
回更審，本院判決如左：
    主      文
原判決撤銷。
甲○○販賣未貼專賣憑證之菸類及酒類，處有期徒刑肆月，如易科罰金，以佰元折
算一日。
未貼專賣憑證之DAVIDOFF  MAGANUN牌香菸貳佰柒拾包、DAVIDOFF  CLASSIC牌香菸貳
仟貳佰壹拾包、MILD  SEVEN  BOX 香菸柒仟捌佰玖拾包、MILD  SEVEN  LIGHTS牌香
菸伍拾包、MI-NE 牌香菸伍佰拾包、PARLAMENT牌香菸貳佰貳拾包、VIRGINIA 牌香菸
柒拾包、CARTIER 牌香菸壹仟伍佰玖拾包、貴州醇酒壹佰貳拾陸瓶、董公酒壹佰肆拾
瓶，均沒收。
    事      實
一、甲○○於民國（下同）八十七年一月七日下午二時許，在台北縣板橋市○○路大
    漢橋底附近，明知不詳真實姓名年籍綽號「阿德」之成年男子，所販賣之菸酒，
    即 DAVIDOFF MAGANUN 牌香菸二百七十包、 DAVIDOFF CLASSIC 牌香菸二千二百
    一十包、 MILD  SEVEN BOX 香菸七千八百九十包、 MILD SEVEN LIGHTS 牌香菸
    五十包、 MI-NE 牌香菸五百十包、 PARLAMENT 牌香菸二百二十包、 VIRGINIA
    牌香菸七十包、 CARTIER  牌香菸一千五百九十包、貴州醇酒一百二十六瓶、董
    公酒一百四十三瓶，均係未貼專賣憑證之菸酒，黃意圖販賣營利，以總共新台幣
    （下同）五十七萬元之價格向該男子購入，將之運送至其台北縣板橋市○○路○
    段二六五巷七弄十三號一樓租屋處置放，欲伺機向檳榔攤或平價商店銷售，尚未
    售出，即於同年月八日中午十二時三十分許，在上址為警當場查獲，並扣得前揭
    走私物品。
二、案經基隆市警察局第三分局及公賣局基隆分局移送台灣基隆地方法院檢察署呈請
    台灣高等法院檢察署檢察長核轉台灣板橋地方法院檢察署檢察官偵查起訴。
    理      由
一、右揭事實，業據上訴人即被告甲○○供證不諱，並有未貼專賣憑證之  DAVIDOFF
    MAGANUN 牌香菸貳佰柒拾包、 DAVIDOFF  CLASSIC 牌香菸貳仟貳佰壹拾包、 MI
    LD  SEVEN  BOX 香菸柒仟捌佰玖拾包、 MILD  SEVEN  LIGHTS 牌香菸伍拾包、
    MI-NE 牌香菸伍佰拾包、 PARLAMENT 牌香菸貳佰貳拾包、 VIRGINIA  牌香菸柒
    拾包、 CARTIER  牌香菸壹仟伍佰玖拾包、貴州醇酒壹佰貳拾陸瓶、董公酒壹佰
    肆拾瓶，扣案足資佐證。按被告意圖販賣營利，向綽號「阿德」者販入前開未
    貼專賣憑證之菸酒，雖尚未賣出即被查獲，惟查販派行為，並不以販入之後復行
    賣出為要件，被告既以營利為目的而販入前開菸酒，其犯罪即為完成，從而，被
    告犯行明確，應予依法論科。
二、核被告所為，係犯台灣省內菸酒專賣暫行條例第三十七條第五款之販賣未貼專賣
    憑證之菸酒罪。
三、原審予被告論罪科刑，固非無見，惟查被告販入之前開未貼專賣憑證之菸酒，並
    無確切證據足以證明係走私物品（詳如前述），而原判決竟證係走私物品，並依
    懲治走私條例第三條第三項、第一項之銷售營利物品進口逾公告數額之走私物品
    未遂罪論科，自有未合，被告上訴意旨執此指摘原判決不當，為有理由，應由本
    院予以撤銷改判。爰審酌被告犯罪之動機、目的、手段、犯罪後坦承犯行態度良
    好等一切情狀，量處如主文第二項所示之刑，並諭知易科罰金之折算標準。扣案
    如主文第三項所示未貼專賣憑證之菸酒，應依台灣省內菸酒專賣暫行條例第四十
    條第一項第一款之規定宣告沒收。
四、又公訴意旨略以：被告向綽號「阿德」之不詳姓名男子所販入之前開菸酒，係走
    私進口之物品，且逾公告數額，另犯有懲治走私條例第三條第一項之罪嫌云云。
    惟查扣案之未貼專賣憑證之菸酒，其完稅價格經財政部關稅總局計算結果，雖為
    二十五萬零九百零五元（詳該局八十七年三月九日總驗二（二）字第八七一００
    三二一號函），且被告於偵查中供承：「我知道是走私的菸酒，阿德是說有一批
    要不要」云云（第一三四二號偵查卷第十五頁背面），惟查懲治走私條例第三條
    第一項之運送、銷售走私物品罪，以所運送、銷售者係同條例第二條第一項之私
    運管制進口逾公告數額之走私物品為犯罪構成要件，與運送、銷售時所運送、銷
    售物品之數額無關。又所謂私運管制進口逾公告數額之走私物品，係指私韻進口
    之物品為管制進口物品，且於私運進口時，其數額逾公告數額者而言，若未逾公
    告數額，縱為私運進口，亦不構成私運管制物品進口罪。本件扣案之未稅菸酒於
    被告向綽號「阿德」者購買運送至台北縣板橋市○○路○段二六五巷七弄十三號
    一樓藏匿時，雖逾公告數額，惟該未稅菸酒是否係一次私運進口，經本院詳為調
    查結果，並無確切證據足資證明，自難遽認係一次私運管制進口逾公告數額之走
    私物品。故不成立懲治走私條例第三條第一項之罪，因公訴人認與前開論罪科刑
    部分其有裁判上一罪之關係提起公訴，故不另為無罪之諭知，併此敘明。
據上論斷，應依刑事訴訟法第三百六十九條第一項前段、第三百六十四條、第二百九
十九條第一項前段，台灣省內菸酒專賣暫行條例第三十七條地五款、第四十條第一項
第一款，刑法第十一條前段、第四十一條，罰金罰鍰提高標準條例第一條前段，第二
條判決如主文。
本案經檢察官劉惟宗到庭執行職務。
中     華     民     國    八十九   年       三       月      十四      日
                             臺灣高等法院刑事第二十庭
                                 審判長法  官  房  阿  生
                                       法  官  魏  新  國
                                       法  官  胡  泉  田
右正本證明與原本無異。
檢察官如不服本判決應於收受送達後十日內向本院提出上訴書狀，其未敘述上訴之理
由者並得於提起上訴後十日內向本院補提理由書（均須按他造當事人之人數附繕本）
。
被告不得上訴。
                                       書記官  葉  國  乾
中     華     民     國    八十九   年       三       月      十六      日
附錄：本案論罪科刑法條全文
臺灣省內菸酒專賣暫行條例第三十七條
有左列各款行為之一者，處一年以下有期徒刑拘役或科或併科五千元以下罰金。
一、違反第六條之規定，以手工製造菸類酒類或變造專賣機關製造之菸類酒類者。
二、違反第七條之規定，種植菸草製造酒類之白  、紅  、酒母或專供製造菸酒所用
    之機械、捲菸紙、印製菸酒之商標包裝紙，或其他憑證者。
三、違反第八條之規定者。
四、違反第九條之規定，設置菸草試驗場，菸葉乾燥室或其他專供菸草產製之一切設
    備者。
五、違反第三十條之規定，販賣或轉讓未貼專賣憑證之菸類或酒類者。


司法院資訊處製作；財團法人民間司法改革基金會備份。
